臺灣臺南地方法院刑事判決　　　　　　　　　　　　九十三年度簡上字第三號
　　上　訴　人　臺灣臺南地方法院檢察署檢察官
　　被　　　告　乙○○　男　三.
　　指定辯護人　丁○○　本院公設辯護人
右列上訴人因竊盜案件，不服本院九十三年度簡字第二二三五號中華民國九十三年九
月二十九日第一審簡易判決（聲請簡易判決處刑書案號：九十三年度偵字第八五八七
號），提起上訴及移送併辦（九十三年度偵字第一○六六五、一一四九一號），本院
管轄之第二審合議庭判決如左：
    主    文
原判決撤銷。
乙○○連續結夥三人以上竊盜，處有期徒刑壹年。扣案之鑰匙二支均沒收。
    事    實
一、乙○○基於竊盜之概括犯意，並與王龍泉（另經檢察官移由本院併案審理），共
    同基於意圖為自己不法所有之犯意聯絡，於附表編號一所示之時間、地點，以附
    表編號一所示之手法竊取附表編號一所示之機車，得手後由乙○○作為代步工具
    使用，嗣於九十三年八月十八日十三時許，乙○○騎乘上開車輛行經臺南市○○
    路五九七巷口時，為警當場查獲，並扣得王龍泉用以行竊該機車之鑰匙一支。
二、乙○○與成年人劉蜀台（由檢察官另行偵辦中）明知如附表編號二所示之自小客
    貨車係來路不明之贓物，仍於附表編號二所示之時間、地點，向真實姓名不詳，
    綽號「阿明」者收受之。
三、乙○○與劉蜀台於收受上開贓車前，綽號「阿明」者即已告知臺南市○○區○○
    路一三八號旁空地有支撐架可竊取，乙○○與劉蜀台即共同基於意圖為自己不法
    所有之概括犯意聯絡，於附表編號三所示之時、地，以附表編號三所示之手法，
    共同竊取如附表編號三所示之物。得手後，搬至車上準備離去之際，為戊○○發
    現，經警據報於當日十時許，在臺南市○○路與裕農三街口逮捕，並起出上開支
    撐架四十二支及前開失竊之自小貨車一部（及小貨車鑰匙一支）。
四、乙○○與劉蜀台復承前開共同竊盜之概括犯意，並與一名真實姓名、年籍不詳綽
    號「進仔」之成年男子，結夥三人，共同基於竊盜之概括犯意聯絡，於附表編號
    四所示時、地，以附表編號四所示之手法，竊取如附表編號四所示之物。
五、乙○○、劉蜀台與「進仔」三人，復承其上之共同竊盜之概括犯意聯絡，再於附
    表編號五所示之時間、地點，以附表編號五所示之手法，竊取如附表編號五所示
    之物。
六、嗣乙○○、劉蜀台與「進仔」三人再度於同日十三時四十分許，侵入臺南縣歸仁
    鄉○○○街二九五巷六七號品德企業有限公司之倉庫竊取物品（此部分經本院另
    退回檢察官偵辦，詳如理由欄所述），為該公司之負責人陳忠路之配偶壬○○○
    發現，而報警查獲，並起出編號四、五所示之贓物，而查悉上情。
七、案經臺南市警察局第五分局報告臺灣臺南地方法院檢察署檢察官偵查起訴，及同
    署移送併辦。
    理    由
一、訊據被告乙○○對於如附表編號一、三、四、五所示之時、地，以該附表所示之
    手法，連續竊取如附表所示之被害人所有之物及如附表編號二收受贓物之事實均
    供承不諱（見本院九十四年二月二十三日審判筆錄），足證被告確於如附表編號
    一、三、四、五所示時、地，客觀上確有破壞他人就如附表所示之物之持有關係
    ，而建立自己之支配持有關係之行為，及收受編號二之贓物至明；再者，被告竊
    取附表編號一之機車，係為供平日生活代步之用，竊取如附表編號三所示之鐵製
    支撐架係為變賣金錢花用，復據被告及共犯劉蜀台於警訊、偵查中供述綦詳（見
    臺南市警察局第五分局警卷第七頁、臺南市警察局第一分局警卷第二頁背面、九
    十三年度發查字第二六二二號卷第十七頁），益證被告主觀上確係基於意圖為自
    己不法所有之概括犯意為之。又被告之上開自白，經核與如附表所示之被害人己
    ○○、辛○○、丙○○、庚○○、戊○○等人在警訊所指訴及共犯王龍泉、劉蜀
    台所供述之情節（見臺南市警察局第五分局警卷第十頁、臺南縣警察局歸仁分局
    警卷第八、九頁、臺南市警察局第一分局警卷第四至八九頁）大致相符，此外，
    復有贓物認領保管單六紙可證，足認被告之自白經核與事實相符，應可採信，本
    件事證明確，被告之犯行，均堪以認定。
二、核被告乙○○所為，係犯如附表「所犯法條」欄所示之罪。被告乙○○與共犯劉
    蜀台就附表編號二之收受贓物犯行、附表編號三之竊盜犯行，及與共犯劉蜀台、
    「進仔」三人，就附表編號四、五之加重竊盜犯行，均有犯意聯絡及行為分擔，
    各均應論以共同正犯。被告乙○○就附表編號一、三、四、五之竊盜犯行，均時
    間緊接，各觸犯犯罪構成要件相同之罪名，顯係基於概括之犯意而為，應依連續
    犯之規定，從一重論以結夥三人以上竊盜罪，並加重其刑。被告乙○○所犯如附
    表編號二之收受贓物罪與上開從一重論罪之結夥三人以上竊盜罪之間，有方法、
    目的之關係，為牽連犯，應依刑法第五十五條規定，從一重罪，即刑法第三百二
    十一條第一項之加重竊盜罪處斷。原審認被告罪證明確，因予論罪科刑，固非無
    見。然查本案移送併辦部分，附表編號二、三間有牽連犯之裁判上一罪關係，附
    表編號三、四、五，與上訴人原起訴部分（即附表編號一）有連續犯之裁判上一
    罪關係，原審未及審酌，諒有未洽。上訴意旨執此而認原判決不當，為有理由，
    應由本院將原判決撤銷改判。爰審酌被告犯罪之動機、目的係貪圖不法利益、所
    使用之手段雖非重大，所竊取之贓物均已為警所查獲並發還被害人，所生對被害
    人之危害尚輕，然被告所犯附表編號二、三、四、五所示之罪均係於甫經查獲後
    再犯，顯不知悔改，又被告犯罪後坦認犯行，態度良好等一切情狀，量處如主文
    所示之刑，以資懲儆。扣案機車鑰匙一支及自小貨車鑰匙一支，分別係共犯王龍
    泉所有，及被告乙○○所有，且供犯罪所用，業據被告自承在卷，爰依刑法第三
    十八條第一項第二款規定，予以宣告沒收。至另扣案機車鑰匙一支，係共犯王龍
    泉獨自持以竊取他人機車所用之物，業據共犯王龍泉供承在卷，爰不另為沒收之
    諭知，併此敘明。
三、另臺灣臺南地方法院檢察署九十三年度偵字第一○六六五號併辦意旨中，關於被
    告另涉加重準強盜罪之部分，略以：被告乙○○與共犯劉蜀台與「進仔」三人再
    度於九十三年十月十四日十三時四十分許，侵入臺南縣歸仁鄉○○○街二九五巷
    六七號品德企業有限公司之倉庫竊取財物，為該公司之負責人陳忠路之配偶壬○
    ○○發現，並報警共同追捕被告等三人，而被告乙○○逃至臺南縣永康市○○路
    六一二號旁空地遭警員陳宗宏追上，即與警員陳宗宏拉扯，並於掙脫後，復持大
    型木棍欲攻擊警員陳宗宏而施脅迫，兩人對峙中，適路人經過，被告乙○○見狀
    即丟棄木棍躲入草叢中，經支援之警員到達及附近民眾協助而逮捕，並起出大型
    木棍一支，因認被告乙○○另涉有刑法第三百二十九條、第三百三十條第一項之
    加重準強盜罪嫌，且與起訴部分即竊盜罪有連續犯之裁判上一罪關係。惟按連續
    犯之成立須連續數行為而犯同一之罪名，依照大法官會議釋字第一五二號解釋，
    所謂「同一罪名」，指構成要件相同之罪名而言，準強盜罪之防護贓物脫免逮捕
    或湮滅罪證而當場施強暴脅迫之行為並不獨立構成犯罪，故準強盜罪非結合二個
    以上獨立可致罪之行為成一體之結合犯，應屬單純一罪，據此準強盜罪與竊盜罪
    之罪名及構成要件，均有不同，二者應不能成立連續犯（參照最高法院六十八年
    度臺上字第七八八號判決、最高法院六十七年度第六次暨第七次刑庭庭推總會決
    議）。是揆諸前開說明，本件檢察官移送併辦之被告另涉加重準強盜罪之部分，
    因與起訴之竊盜罪之間，自無連續犯之裁判上一罪關係可言，無從併辦，應予退
    回，併此敘明。
據上論斷，應依刑事訴訟法第四百五十五條之一第三項、第三百六十九條第一項前段
、第二百九十九條第一項前段，刑法第五十六條、第二十八條、第三百二十一條第一
項第四款、第三百四十九條第一項、第五十五條、第三十八條第一項第二款，罰金罰
鍰提高標準條例第一條前段，判決如主文。
本案經檢察官甲○到庭職行執務。
中　　　華　　　民　　　國　　　九十四　　　年　  　三　  　月　　九　　日
                           　   臺灣臺南地方法院刑事第七庭
                                    審判長法官  蘇  義  洲
                                          法官  朱  中  和
                                          法官  徐  文  瑞
右正本證明與原本無異。
本件不得上訴。
                                        書記官  李  珍  瑩
中　　　華　　　民　　　國　　　九十四　　　年　  　三　  　月　　九　　日
附錄本案論罪科刑法條全文：
刑法第三百二十條第一項：意圖為自己或第三人不法之所有，而竊取他人之動產者，
為竊盜罪，處五年以下有期徒刑、拘役或五百元以下罰金。
附表：
┌─┬─────┬─────┬───────┬─────┬───┬───┐
│編│時間      │  地點    │犯罪手法      │物品及數量│被害人│所犯法│
│號│          │          │              │          │      │條    │
├─┼─────┼─────┼───────┼─────┼───┼───┤
│  │九十三年八│臺南縣永康│由乙○○把風  │車號ＮＬＸ│車主為│刑法第│
│一│月一日十五│市○○路十│，由王龍泉（  │－四一九號│張德榮│三百二│
│  │時許      │巷巷口    │另移由本院併  │重型機車一│      │十條第│
│  │          │          │案審理）持自  │輛        │使用人│一項普│
│  │          │          │備之鑰匙，開  │          │為張凱│通竊盜│
│  │          │          │啟己○○所騎  │          │霖    │罪    │
│  │          │          │乘之機車電門  │          │      │      │
│  │          │          │而竊取之      │          │      │      │
├─┼─────┼─────┼───────┼─────┼───┼───┤
│  │九十三年十│臺南縣永康│乙○○與劉蜀台│車號－七六│庚○○│刑法第│
│二│月六日七時│市復興國小│（另由檢察官偵│二五小客貨│      │三百四│
│  │許        │前        │辦中）明知真實│車一輛（價│      │十九條│
│  │          │          │姓名詳，綽號「│值新臺幣五│      │第一項│
│  │          │          │阿明」之成年男│萬元）    │      │收受贓│
│  │          │          │子所交予之車號│          │      │物罪  │
│  │          │          │ＢＹ－七六二五│          │      │      │
│  │          │          │號自小客貨車係│          │      │      │
│  │          │          │贓物，仍收受之│          │      │      │
├─┼─────┼─────┼───────┼─────┼───┼───┤
│三│九十三年十│臺南市東區│由劉蜀台駕駛編│鐵製支撐架│戊○○│刑法第│
│  │月六日九時│裕忠路一三│號二之自小客貨│四十二支（│      │三百二│
│  │五十分許  │八號戊○○│車，搭載依志上│價值新臺幣│      │十條第│
│  │          │住處旁空地│至現場，由劉蜀│一萬元）  │      │一項普│
│  │          │          │台徒手竊取，交│          │      │通竊盜│
│  │          │          │由乙○○搬至車│          │      │罪    │
│  │          │          │上            │          │      │      │
├─┼─────┼─────┼───────┼─────┼───┼───┤
│四│九十三年十│臺南縣歸仁│由「進仔」駕駛│鋁梯一座（│普群鋁│刑法第│
│  │月十四日十│鄉○○○街│其所竊取之ＴＤ│價值約新臺│業有限│三百二│
│  │二時三十分│五二巷十六│－○四八一號自│幣二千元）│公司（│十一條│
│  │許        │號普群鋁業│小貨車，搭載任│          │負責人│第一項│
│  │          │有限公司  │志上、劉蜀台，│          │辛○○│第四款│
│  │          │          │再由「進仔」侵│          │）    │結夥三│
│  │          │          │入該公司之倉庫│          │      │人以上│
│  │          │          │（侵入建築物部│          │      │竊盜罪│
│  │          │          │分未據告訴）竊│          │      │      │
│  │          │          │取財物，劉蜀台│          │      │      │
│  │          │          │將竊取物搬至車│          │      │      │
│  │          │          │上，乙○○把風│          │      │      │
├─┼─────┼─────┼───────┼─────┼───┼───┤
│五│九十三年十│臺南縣歸仁│乙○○、劉蜀台│鋁片三十二│甲特金│刑法第│
│  │月十四日十│鄉○○○街│及「進仔」三人│公斤（價值│屬有限│三百二│
│  │二時五十分│八七巷一號│侵入該公司（侵│約新臺幣三│公司（│十一條│
│  │許        │甲特金屬有│入建築物部分未│千八百元）│負責人│第一項│
│  │          │限公司    │據告訴）竊取財│          │丙○○│第四款│
│  │          │          │物。          │          │）    │結夥三│
│  │          │          │              │          │      │人以上│
│  │          │          │              │          │      │竊盜罪│
└─┴─────┴─────┴───────┴─────┴───┴───┘
